臺灣桃園地方法院交通事件裁定　　　　100年度交聲字第630號
原處分機關　交通部公路總局新竹區監理所中壢監理站
異　議　人　羅運癸
即受處分人
上列受處分人因違反道路交通管理處罰條例案件，對於交通部公
路總局新竹區監理所中壢監理站民國100 年8 月11日所為之壢監
裁字第裁53-DB0000000號、第裁53-RB0000000號等裁決處分，聲
明異議，本院裁定如下：
    主    文
異議均駁回。
    理  由
一、原處分意旨略以：異議人即受處分人羅運癸先於100 年4 月
    10日15時許，飲酒後駕駛車牌號碼226-ZL號營業用一般小客
    車，行經民富路3 段2 號，為警攔檢稽查，測得異議人呼氣
    酒精濃度為每公升0.61毫克，而有汽車駕駛人酒精濃度超過
    規定標準之違規，為警製單舉發（所涉犯公共危險案件，業
    經臺灣桃園地方法院檢察署於100 年5 月26日聲請以簡易判
    決處刑，於100 年6 月16日經本院以100 年度壢交簡字第
    1569號判決判處罰金新臺幣【下同】5 萬元），嗣由原處分
    機關依道路交通管理處罰條例第35條第1 項第1 款、第24
    條第1 項第2 款之規定，裁處異議人記違規點數5 點，並施
    以道路交通安全講習等語。另異議人又於100 年7 月6 日，
    駕駛車牌號碼232-JC號營業貨運曳引車，行經基隆市○○街
    時，因不依標誌、標線指示駕駛，為基隆市警察局五堵派出
    所製單舉發，嗣由原處分機關依同條例第48條第1 項第2 款
    裁處異議人罰鍰600 元，記違規點數1 點，並因其於一年內
    違規點數共達6 點以上，併依同條例第68條第2 項，吊扣其
    駕駛執照。
二、異議意旨略以：異議人以駕駛聯結車為業，恐吊扣駕照，而
    影響生計，請裁處不予吊扣其聯結車駕照或不予吊扣駕照，
    爰請求撤銷原處分，依法聲明異議等語。
三、經查：
（一）按汽車駕駛人飲用酒類後其吐氣所含酒精濃度超過每公升
      0. 25毫克者，不得駕車，道路交通安全規則第114 條第2
      款定有明文。又汽車駕駛人，駕駛汽車經測試檢定有酒精
      濃度超過規定標準者，處15,000元以上60,000元以下罰鍰
      ，並當場移置保管其車輛及吊扣其駕駛執照1 年；而汽車
      駕駛人，有同條例第35條第1 項規定之情形者，應接受道
      路交通安全講習，道路交通管理處罰條例第35條第1 項第
      1 款、第24條第1 項第2 款亦有明定。又汽車駕駛人不依
      標誌、標線、號誌指示駕駛者，處600 元以上1,800 元以
      下罰鍰，並予記違規點數1 點，道路交通管理處罰條例第
      48條第1 項第2 款、第63條第1 項第1款分別定有明文。
      另道路交通管理處罰條例第68條於99年5 月5 日修正公布
      ，並於99年9 月1 日生效施行，修正後該條文規定：「汽
      車駕駛人，因違反本條例及道路交通安全規則之規定，受
      吊銷駕駛執照處分時，吊銷其執有各級車類之駕駛執照。
      領有汽車駕駛執照之汽車駕駛人，除駕駛聯結車、大客車
      、大貨車外之非其駕駛執照種類之車輛，違反本條例及道
      路交通安全規則之規定，應受吊扣駕駛執照情形時，無因
      而肇事致人受傷或重傷者，記違規點數5 點。但1 年內違
      規點數共達6 點以上或再次應受吊扣駕駛執照情形者，併
      依原違反本條例應受吊扣駕駛執照處分規定，吊扣其駕駛
      執照。」
 (二) 異議人分別於100 年4 月10日15時許，飲酒後駕駛車牌號
      碼226-ZL號營業小客車，行經民富路3 段2 號，為警攔檢
      稽查，測得呼氣酒精濃度為每公升0.61毫克，而有汽車駕
      駛人酒精濃度超過規定標準之違規行為及100 年7 月6日
      ，駕駛車牌號碼232-JC號營業貨運曳引車，行經基隆市○
      ○街時，有不依標誌、標線指示駕駛之違規行為，上開事
      實為異議人所不爭執，故異議人駕駛車輛有酒精濃度超過
      規定標準之事實及不依標誌、標線指示駕駛之違規行為，
      足堪認定。異議人對上開二處分之罰鍰部分，亦無意見，
      僅請求將裁處吊扣聯結車駕駛執照部分，改裁處駕照不扣
      或聯結車駕照不扣等語，惟按道路交通管理處罰條例第68
      條規定於99年5 月5 日修正，並經行政院於99年8 月31
      日，以院臺交字第09900481 97 號令發布定自99年9 月1
      日施行，99年5 月5 日修正後之道路交通管理處罰條例第
      68條增定第2 項規定「領有汽車駕駛執照之汽車駕駛人，
      除駕駛聯結車、大客車、大貨車外之非其駕駛執照種類之
      車輛，違反本條例及道路交通安全規則之規定，應受吊扣
      駕駛執照情形時，無因而肇事致人受傷或重傷者，記違規
      點數5 點。但1 年內違規點數共達6 點以上或再次應受吊
      扣駕駛執照情形者，併依原違反本條例應受吊扣駕駛執照
      處分規定，吊扣其駕駛執照。」，修正理由為：「鑑於本
      條例前已修正刪除受吊扣駕駛執照處分，吊扣各級駕駛執
      照之規定，為利明確汽車駕駛人駕駛非其駕駛執照種類之
      車輛，違反應受吊扣駕駛執照之處分處理，並在兼顧本條
      例立法意旨下，增訂第2 項得緩即予吊扣而採記違規點數
      及駕駛人仍無改正仍再犯違規之應併原吊扣處罰之規定」
      ，則於緩予吊扣而記違規點數之駕駛人仍無改正，於1 年
      內違規點數共達6 點以上時，除應依各該交通違規條文裁
      處外，應併裁處緩予執行之原吊扣駕駛執照，至為顯明。
四、綜上所述，本件異議人因前案之酒後駕車違規行為，而遭記
    違規點數5 點並施以道安講習，異議人於遭裁處記違規點數
    5 點後仍未改正，於1 年內即因後案，再次記違規點數1 點
    等情，業經本院認定如前，依道路交通管理處罰條例第35條
    第1 項第1 款之規定應吊扣其駕駛執照，已符合道路交通管
    理處罰條例第68條第二項之規定，原處分機關依該規定吊扣
    駕駛執照12個月之處分，並無違誤，異議人前揭請求，於法
    無據，自非可採。從而，本件事證明確，原處分機關依道路
    交通管理處罰條例第35條第1 項第1 款、第68條第2 項之規
    定，裁處異議人吊扣駕駛執照12個月，於法並無不合，異議
    人之異議為無理由，應予駁回。
五、據上論斷，應依道路交通事件處理辦法第18條，裁定如主文
    。
中    華    民    國   100    年    9     月    14    日
                  交通法庭    法  官   陳麗芬
以上正本證明與原本無異。
如不服本裁定，應於裁定送達後5 日內向本院提出抗告狀。
                              書記官   謝雅茹
中    華    民    國   100    年    9     月    15    日